【裁判字號】    94,重訴,70
【裁判日期】    950307
【裁判案由】    毒品危害防制條例
【裁判全文】
臺灣桃園地方法院刑事判決              94年度重訴字第70號
公  訴  人  台灣桃園地方法院檢察署檢察官
被      告  甲○○
指定辯護人  呂翊丞律師
上列被告因違反毒品危害防制條例案件，經檢察官提起公訴（九
十四年度偵字第一二七九六號），本院判決如下：
    主  文
甲○○共同運輸第一級毒品，累犯，處有期徒刑捌年陸月。扣案
之第一級毒品海洛因（驗餘淨重合計貳零陸零點玖捌公克）沒收
銷燬之，扣案之海洛因包裝袋（包裝重合計壹玖柒點肆柒公克）
、陳皮梅包裝紙貳佰參拾只、透明塑膠外包裝袋參只均沒收；未
扣案之運輸第一級毒品犯罪所得之財物新臺幣參萬元沒收，如全
部或一部不能沒收時，以其財產抵償之。未扣案之行李袋壹只沒
收，如全部或一部不能沒收時，追徵其價額。
    事  實
一、甲○○於民國九十年間因詐欺案件，經臺灣高等法院臺中分
    院以九十年度上易字第二五Ｏ四號判決判處有期徒刑十月，
    而於九十年十二月三十一日確定，後於九十二年一月二十八
    日執行完畢，猶不知悔改。
二、緣乙○○（業經臺灣桃園地方法院檢察署檢察官以九十四年
    度偵字第一八九二九號偵查中）與在柬埔寨之真實姓名年籍
    不詳自稱「小龍」之臺灣籍成年男子一名、自稱「小龍」女
    友之臺灣籍成年女子一名共同基於運輸及運輸管制物品第一
    級毒品海洛因至臺灣之犯意聯絡，推由乙○○負責在臺灣找
    人（俗稱交通工具）前往柬埔寨金邊市將第一級毒品海洛因
    運輸回台，渠等三人謀議既定後，乙○○因於九十一或九十
    二年間，在臺北縣新店市某不詳卡拉ＯＫ店結識甲○○，而
    於九十四年六月底某日，撥打甲○○使用之門號Ｚ0000
    00000號行動電話，表示如攜帶東西返臺，可得新臺幣
    （下同）六萬元之報酬等語，甲○○雖明知所攜帶之東西可
    能是海洛因，而海洛因屬毒品危害防制條例第二條第二項第
    一款所定之第一級毒品，亦為行政院公告之甲項管制進出口
    物品，依法不得運輸、持有及私運進口，然為貪圖六萬元之
    報酬，縱因此而運輸及私運毒品亦不違背其本意而應允之，
    遂與乙○○、「小龍」之臺灣籍成年男子一名、「小龍」女
    友之臺灣籍成年女子一名共同基於運輸及私運管制物品第一
    級毒品海洛因入境臺灣之犯意聯絡，於同年七月二日或三日
    ，乙○○委託不知情之姓名年籍不詳之成年男子一名至甲○
    ○位於臺北縣新店市○○街一四八巷十六號二樓住處，交付
    三萬元予甲○○作為前往柬埔寨金邊市之機票、食宿等費用
    ，甲○○收受後，即於翌日前往臺北市○○○路漢陽旅行社
    購買前往柬埔寨之來回機票，並於九十四年七月十日獨自搭
    乘越南航空ＶＮ九二九航班班機至越南胡志明市，再轉機至
    柬埔寨金邊市，由自稱「小龍」女友之臺灣籍成年女子負責
    接機，並安排至金邊市「凱薩皇宮大飯店」投宿，且自稱「
    小龍」之臺灣籍成年男子、自稱「小龍」女友之臺灣籍成年
    女子於當晚至「凱薩皇宮大飯店」與甲○○會面。而於同年
    七月十五日中午十二時許，自稱「小龍」女友之臺灣籍成年
    女子至「凱薩皇宮大飯店」接送甲○○前往金邊市機場，於
    抵達機場後，自稱「小龍」女友之臺灣籍成年女子在機場大
    廳外交付內藏有第一級毒品海洛因之陳皮梅（其包裝方式為
    將海洛因以白色透明塑膠膜包裝為二百十七顆，外層再裹以
    香港製陳皮梅包裝紙，再分裝為三包，驗餘淨重合計二０六
    ０點九八公克，塑膠薄膜包裝重合計一九七點四七公克）三
    包予甲○○置入於其所有之手提行李袋一只，囑其攜帶至臺
    灣中正機場，如無人前來接應，則將之置於中正機場第二航
    廈出境大廳外右邊第二顆樹下嗣於同年七月十五日晚上九時
    三十分許，甲○○自柬埔寨金邊市搭乘越南航空ＶＮ九二八
    航班班機返抵桃園中正國際機場，在第一航廈入境處之第二
    免申報台通關之際，為財政部臺北關稅局人員查獲，而悉上
    情，並扣得前揭第一級毒品海洛因、及「小龍」之臺灣籍成
    年男子、「小龍」女友之臺灣籍成年女子所有之包裹第一級
    毒品海洛因之包裝薄膜（包裝重合計一九七點四七公克）、
    陳皮梅包裝紙二百三十只、透明塑膠外包裝袋三只。
三、案經法務部調查局桃園縣調查站報請臺灣桃園地方法院檢察
    署檢察官偵查起訴。
    理  由
一、程序部分：本件認定事實所引用之本件卷內所有卷證資料（
    包含文書證據、物證等證據），並無證據證明係公務員違背
    法定程序所取得，且被告及辯護人於本院審理終結前就卷內
    所有之卷證資料之證據能力均表示無意見，且卷內之文書證
    據，亦無刑事訴訟法第一百五十九條之四之顯有不可信之情
    況與不得作為證據之情形，則依刑事訴訟法第一百五十九條
    之五之規定，本件認定事實所引用之本件卷證所有文書證據
    、物證等證據，均有證據能力，合先敘明。
二、訊據甲○○於本院審理時對於上揭犯罪事實皆坦承不諱，並
    供稱：伊知悉所攜帶返臺之物品可能為毒品等語（見本院九
    十四年十一月二十九日審判筆錄），而按被告既可預見前述
    以陳皮梅包裝紙包裝之物品內裝有毒品，仍置入其所有之行
    李袋，由柬埔寨金邊市攜帶進入我國境內，而海洛因復為毒
    品危害防制條例所規定之第一級毒品，是其顯有可預見運輸
    第一級毒品進入我國之事實，且其發生並不違背其之本意之
    不確定故意。此外，前開被告於桃園縣調查站調查時、本院
    審理時就前開犯罪情節供述綦詳，並有卷附臺北關稅局扣押
    貨物、運輸工具收據及搜索筆錄影本、法務部調查局桃園縣
    站毒品初步鑑驗報告單影本各一紙、查獲之毒品、陳皮梅包
    裝袋照片影本二幀為證，而在被告所攜帶之行李袋內起獲藏
    有第一級毒品海洛因之陳皮梅三包，經送鑑定後，均含有第
    一級毒品海洛因之成分，亦有法務部調查局九十四年九月十
    三日調科壹字第０八０００九八四九號鑑定通知書影本一紙
    、九十五年一月五日調科壹字第０九五二二二一０００六０
    號檢驗通知書一紙附卷足憑，足認被告前開自白與事實相符
    ，堪以採信。綜上所述，本件事證明確，被告犯行堪予認定
    ，依法應論科。
三、論罪科刑部分：
（一）按海洛因係毒品危害防制條例第二條第二項第一款規定之
      第一級毒品，且係行政院依懲治走私條例第二條第四項公
      告之「管制物品項目及其數額」甲項第四款所列之管制進
      出口物品。核被告甲○○所為，係犯毒品危害防制條例第
      四條第一項之運輸第一級毒品罪及懲治走私條例第二條第
      一項之私運管制物品進口罪。被告持有第一級毒品海洛之
      低度行為，為運輸之高度行為所吸收，不另論罪。被告與
      乙○○、自稱「小龍」之臺灣籍成年男子一名、自稱「小
      龍」女友之臺灣籍成年女子一名間，有犯意之聯絡及行為
      之分擔，為共同正犯。其一行為同時觸犯二罪名，為想像
      競合犯，應從一重之運輸第一級毒品罪處斷。又被告前於
      九十年間因詐欺案件，經臺灣高等法院臺中分院以九十年
      度上易字第二五Ｏ四號判決判處有期徒刑十月，於九十年
      十二月三十一日確定，後於九十二年一月二十八日執行完
      畢一節，此有臺灣高等法院被告前案紀錄表在卷可稽，其
      前受有期徒刑執行完畢，於五年內再犯本件最重本刑為有
      期徒刑以上之罪，為累犯，惟因運輸第一級毒品罪之法定
      本刑為死刑、無期徒刑之部分，依法不得加重其刑，故僅
      就得併科罰金刑部分加重其刑。
（二）又被告就本件毒品運輸走私情形而言，僅屬俗稱「交通工
      具」之次要角色，尚非居於幕後策劃之主要人員，且其犯
      後已坦承行為錯誤，並供出幕後共犯乙○○，且僅為一次
      毒品運輸走私犯行，衡酌其情節，不無情輕法重，尚堪憫
      恕之情形，本院認為如處以法定最輕刑無期徒刑，仍屬過
      重，爰依刑法第五十九條之規定，酌予減輕其刑，並與加
      重部分依法先加後減之。
（三）按毒品危害防制條例第十七條規定：犯第四條第一項之罪
      ，供出毒品來源，因而破獲者，得減輕其刑，其立法意旨
      重在鼓勵具體供出其上游販毒者，俾資追查該毒梟前手及
      其上游毒品，以杜絕毒品之蔓延與氾濫為目的。倘未因其
      自白進而查獲毒梟前手或其上游毒品者，自不得執此邀本
      條規定之寬減（最高法院九十二年度台上字第二八九七號
      判決意旨參照）。查被告被查獲後，雖在桃園縣調查站向
      承辦調查員、及於偵查中向檢察官供稱：係乙○○要伊至
      柬埔寨攜帶東西返臺，並扣得前述第一級毒品海洛因等語
      ，另案被告乙○○雖係因被告之供述而由檢察官偵辦中，
      然另案被告乙○○僅為本件運輸第一級毒品犯罪之共犯，
      並非毒梟前手或被告之上游毒品者，揆諸前開最高法院判
      決之意旨，自無依前揭條文減刑之餘地，辯護人辯護意旨
      以被告得依毒品危害防制條例第十七條規定減輕其刑，容
      有誤會。
（四）爰審酌被告為圖私利，竟鋌而走險將嚴重危害國人身心健
      康之第一級毒品海洛因運輸來臺，無視政府反毒決心，且
      其所運輸之第一級毒品海洛因數量非微，幸因財政部台北
      關稅局人員及時查獲而未能造成重大危害，惟念其犯後尚
      能坦承犯行，具有悔意等一切情狀，量處如主文所示之刑
      ，以資懲儆。
四、扣案之海洛因（驗餘淨重合計二０六０點九八公克），為被
    告、乙○○、自稱「小龍」之臺灣籍成年男子一名、自稱「
    小龍」女友之臺灣籍成年女子一名等人共同運輸之第一級毒
    品，應依毒品危害防制條例第十八條第一項前段之規定諭知
    沒收銷燬之；另扣案之包裝薄膜（包裝重合計一九七點四七
    公克）、陳皮梅包裝紙二百三十只、透明塑膠外包裝袋三只
    ，均為共犯「小龍」、「小龍」女友等人所共有，業據被告
    供述在卷，且係供本件運輸第一級毒品海洛因犯罪所用之物
    ，且因已扣案，即無全部或一部不能沒收之情形，亦應依毒
    品危害防制條例第十九條第一項前段之規定宣告沒收。至乙
    ○○交予被告之三萬元，供作被告購買往返柬埔寨至臺灣之
    機票費用共一萬二千五百元、在柬埔寨之食宿費用（剩餘之
    報酬被告供稱已在臺灣桃園看守所花用殆盡），乃係被告因
    本件運輸第一級毒品犯罪所得之財物，應依同條例第十九條
    第一項之規定宣告沒收，且前述金額均未扣案，故如全部或
    一部不能沒收時，以其財產抵償之。又未扣案之行李袋一只
    ，係被告所有供本件運輸第一級毒品海洛因犯罪所用之物，
    業據被告陳明在卷，亦應依前述毒品危害防制條例第十九條
    第一項之規定宣告沒收，並諭知如全部或一部不能沒收時，
    追徵其價額。另被告所使用之門號Ｚ000000000號
    行動電話一具，雖係被告持以供聯絡運輸毒品所用之物，然
    被告供稱該行動電話為其子所有等語，本院復查無其他證據
    證明為被告所有供運輸毒品所用之物，爰不予宣告沒收。至
    被告所使用之ＳＩＭ卡，為客戶與電訊公司約定由電訊公司
    所有，自不為沒收之諭知。
據上論斷，應依刑事訴訟法第二百九十九條第一項前段，毒品危
害防制條例第四條第一項、第十八條第一項前段、第十九條第一
項，懲治走私條例第二條第一項、第十一條，刑法第十一條前段
、第二十八條、第五十五條、第四十七條、第五十九條，判決如
主文。
本案經檢察官李允煉到庭執行職務。
中    華    民    國    95    年    3    月    7      日
                  刑事第一庭  審判長法  官  曾淑華
                                    法  官  王耀興
                                    法  官  黃梅淑
以上正本證明與原本無異。
如不服本判決，應於判決送達後10日內向本院提出上訴狀（應附
繕本），上訴於臺灣高等法院。
                                    書記官  魏里安
中    華    民    國    95    年    3    月    7      日
附錄本案論罪科刑法條：
毒品危害防制條例第4 條第1 項規定：
製造、運輸、販賣第一級毒品者，處死刑或無期徒刑；處無期徒
刑者，得併科新臺幣 1 千萬元以下罰金。
毒品危害防制條例第18條第1 項規定：
查獲之第一、二級毒品及專供製造或施用第一、二級毒品之器具
，不問屬於犯人與否，均沒收銷燬之；查獲之第三、四級毒品及
製造或施用毒品之器具，無正當理由而擅自持有者，均沒入銷燬
之。但合於醫藥、研究或訓練之用者，得不予銷燬。
毒品危害防制條例第19條第1 項規定：
犯第 4 條至第 9 條、第 12 條、第 13 條或第 14 條第 1 項、
第2 項之罪者，其供犯罪所用或因犯罪所得之財物，均沒收之，
如全部或一部不能沒收時，追徵其價額或以其財產抵償之。
懲治走私條例第2 條第1 項規定：
私運管制物品進口、出口逾公告數額者，處 7 年以下有期徒刑，
得併科新臺幣 3 百萬元以下罰金。
懲治走私條例第11條規定：
走私行為之處罰，海關緝私條例及本條例無規定者，適用刑法或
其他有關法律。


司法院資訊處製作；財團法人民間司法改革基金會備份。
